---
title: "02_preparacion_datos"
author: "Nacho Hidalgo"
date: "2/11/2016"
output: html_document
---

```{r setup, include=FALSE}
knitr::opts_chunk$set(echo = TRUE)
```

## Ejercicio Guiado

El ejercicio consiste en extraer datos de los servicios públicos de bicicletas de distintas ciudades, como BiciMAD de Madrid, Vélib' de París, etc.

La documentación de la API está disponible en [citybik](https://api.citybik.es/v2/).

### 1. Redes de bicis por país - Enunciando

Lista la cantidad de redes de bici que hay por país, en forma de data.frame siendo la primera columna el código del país y la segunda el número de redes de bicicletas. Lístado de manera ordenada, de forma que la primera fila sea el país con más redes y el último con menos


```{r}
library(httr)
# Llamada al servicio y espera a respuesta
res <- GET("http://api.citybik.es/v2/networks")
stop_for_status(res)

# Extracción del contenido, de JSON a lista
info <- content(res)

countrys <- sapply(info$networks, function(x) x$location$country)
countrys <- as.data.frame(table(countrys), stringsAsFactors = FALSE)
countrys <- countrys[order( -countrys$Freq),]
```


### 2. Bicis disponibles en una estación de BiciMAD - Enunciando

Crea una función que te devuelva el número de bicis disponibles en una estación de BiciMAD. Cada llamada a la función hará:

1. Una petición para bajarse los datos de la red de BiciMAD
2. Entre los resultados obtenidos, identificar la estación solicitada mediante el parámetro
3. Devolver el número de bicis disponibles

Si no encuentra ningún registro por nombre de estación, devolverá NA.

```{r, eval = FALSE}

bicis_disponibles <- function(station) {
  
  res <- GET("http://api.citybik.es/v2/networks/bicimad")
  stop_for_status(res)
  info <- content(res)
  
  stations <- info$network$stations

  stations <- sapply(stations, function(x){ c(name = x$name, free_bikes= x$free_bikes)})
  stations <- as.data.frame(t(stations), stringsAsFactors = FALSE)
  stationFreeBikes <- subset(stations, stations$name == station)
  stationFreeBikes <- stations[stations$name == station, ]
  stationFreeBikes$free_bikes
}

bicis_disponibles("dwedw")
bicis_disponibles("Conde de Casal")
bicis_disponibles("Valderribas")
```


### 3. Mapa de disponibilidad de BiciMAD - Enunciando
Pinta en un mapa la disponibilidad (la API devuelve un color por estación, que puede ser: verde, amarillo, rojo o gris) de todas las estaciones de BiciMAD. Aquí tienes un ejemplo de cómo pintar puntos geolocalizados con ggmap, que es un paquete wrapper de la API de Google Maps.

#### Aclaración
Hay 3 puntos en el mapa que no aparencen, debido al nivel de zoom, si ponemos un nivel de zoom menor, la visualización es mucho peor.
Si el nivel fuese mayor habria más puntos en el mapa que no se visualizarian.

```{r}
library(ggmap)
res <- GET("http://api.citybik.es/v2/networks/bicimad")
stop_for_status(res)
info <- content(res)

stations <- info$network$stations

stations <- sapply(stations, function(x){ c(lat = x$latitude, lon = x$longitude, color = x$extra$light)})
stations <- as.data.frame(t(stations), stringsAsFactors = FALSE)
stations$lat <- as.numeric(stations$lat)
stations$lon <- as.numeric(stations$lon)

# Descargo el mapa desde Google Maps
map.madrid <- get_map( location = as.numeric(geocode('madrid')),
                       color = "color",
                       maptype = "roadmap",
                       zoom = 13)

ggmap(map.madrid) + 
  geom_point(aes(x = lon, y = lat, color = color), size = 2.5, data = stations) +
  scale_colour_manual(values = c("green" = "green",
                                 "yellow" = "yellow",
                                 "red" = "red",
                                 "gray" = "gray"))

```