---
title: "02_preparacion_datos_reto2"
author: "Nacho Hidalgo"
date: "3/12/2016"
output: html_document
---

```{r setup, include=FALSE}
knitr::opts_chunk$set(echo = TRUE)
```

## Alternativa 1 - Nombres en EEUU

Los datos están disponibles [aquí](https://dl.dropboxusercontent.com/u/10368281/StateNames.csv). Contesta a las siguientes preguntas utilizando el paquete que prefieras: `data.table` o `dplyr`.

_Nota_: si usas dplyr, puedes convertir el dataframe con `tbl_df`, para no imprimir accidentalmente mucha cantidad de datos por pantalla.

# ¿Cuántos registros hay de hombres y cuántos de mujeres?
```{r}
library(data.table)
states.name <- fread("StateNames.csv")
states.name

states.name[, .(count = .N), by = Gender]

states.name[, lapply(.SD, sum),                    
           by = .(Gender),          
           .SDcols = c("Count")]

```

# ¿Cuál es la longitud media de los nombres por año?
```{r}

states.name[, lapply(.SD, nchar),                    
           by = .(Year),          
           .SDcols = c("Name")][
             , lapply(.SD, mean), 
             by = .(Year), 
             .SDcols = c("Name")]

```


# ¿Cuál es el nombre más popular de mujer por año a partir del 2000? Ordena el resultado cronológicamente

```{r}

max.name <- states.name[Gender == "F" & Year >= 2000,                  
           .(n_name = max(Count, na.rm = TRUE)),             
           by = .(Year)]

max.name1 <- states.name[Gender == "F" & Year >= 2000,                  
           .(n_name = max(Count, na.rm = TRUE)),             
           by = .(Year, Name)]

states.name[Gender == "F" & Year >= 2000,                  
           .(n_name = max(Count, na.rm = TRUE)), by = .(Year, Name)][
             , max_popular := max(n_name), by = Year][
             max_popular == n_name, .(Year, Name, n_name)][order(Year, decreasing = TRUE)]


```

# Encuentra los 10 nombres más unisex de 2014. Es decir, que la proporción de chicas / chicos sea lo más cercana al 50% posible

```{r}

name.unisex <- states.name[Year == 2014,
                           lapply(.SD, sum),                    
                           by = .(Name, Gender),          
                           .SDcols = c("Count")][,
                             sum_name := sum(Count),
                             by = Name][,
                                        prop := (sum_name/Count), 
                                        by = Name][,
                                                   c("prop_pos", "prop_neg") := .(
                                                     shift(prop, n = 1, type = "lag"), 
                                                     shift(prop, n = 1, type = "lead")
                                                     ), 
                                                   by = Name]


```

# ¡Un nombre hipster! Extrae el conteo del nombre Leo cada 5 años (p.ej. en los años múltiplos de 5), mostrando el agregado de ese año
```{r}

states.name[Name == "Leo" & Year %% 5 == 0, 
                           lapply(.SD, sum),                    
                           by = .(Year),          
                           .SDcols = c("Count")][
                             order(Year)][, agred := (Count),
                                          by = Count][
                                            ,.(Count, agred = (Count + shift(agred, 1L, NA, "lead", TRUE))), 
                                            by = Year]

```

